Inventaris van het archief van de familie Fabius, 1635-1969
Nationaal Archief, Den Haag
- Stukken betreffende leden van de familie Fabius, B
  - Amsterdamse tak, XXVII-LXXXV
    - Prof.Mr.Dammes Paulus Dirk Fabius (1851-1931), XLVI
      - Schrijven van de burgemeester van Amsterdam inzake zijn candidaatstelling als lid van de gemeenteraad van Amsterdam., 25 augustus 1897; 234; 1 stuk
      - Kranten en krantenknipsels betreffende zijn lidmaatschap van de gemeenteraad van Amsterdam., 1908-1936; 235; 1 omslag
      - Koninklijk Besluit van 29 september 1919 nr. 125 waarbij D.P.D. Fabius op zijn verzoek ontslag wordt verleend uit zijn betrekking van raadsheer-plaatsvervanger in het gerechtshof te Amsterdam, afschrift., 236; 1 stuk
      - Koninklijke Besluiten van 19 augustus 1919 nr. 31 en 4 september 1919 nr. 33 betreffende zijn benoeming tot lid van de Raad van State, afschriften., 19 augustus en 4 september 1919; 237; 2 stukken
      - Krant en krantenknipsels betreffende zijn lidmaatschap van de Raad van State., 1919-1931; 238; 1 enveloppe
      - Kranten met artikelen betreffende houding en uitlatingen van D.P.D. Fabius inzake de "verzekeringsdwang" in 1908 en het daaruit voortgevloeide conflict in de Anti-Revolutionaire-Partij en andere krantenartikelen betreffende D.P.D. Fabius als één der leidende figuren in die partij., 1907-1932; 239; 17 stukken
      - Koninklijke Besluiten van 30 juni 1910 nr. 37 waarbij D.P.D. Fabius wordt benoemd tot Commandeur in de Orde van Oranje-Nassau en schrijven van de Kanselier der Orde van de Nederlandse Leeuw en der Orde van Oranje-Nassau, betreffende de bovenvermelde benoeming., 30 juni en 7 juli 1910; 240; 2 stukken
      - Oorkonde behorende bij de versierselen van Officier "de l'Ordre National de la Légion d'honneur" voor D.P.D. Fabius, uitgereikt door de president van de Franse Republiek en Koninklijk Besluit van 7 augustus 1912 nr. 40 waarin D.P.D. Fabius verlof wordt verleend tot het aannemen van bovengenoemde versierselen, afschrift., 17 juni en 7 augustus 1912; 241; 2 stukken
      - Akte van lidmaatschap van de Maatschappij der Nederlandse Letterkunde., 21 augustus 1899; 242; 1 stuk
      - Schrijven van de Permanente Commissie der Zuid-Afrikaanse Republiek, houdende het verzoek ere-lid te worden., 17 november 1883; 243; 1 stuk
      - Exemplaar van het geschrift "Het verband tussen Godsdienst en Recht" door Mr. B.J. Gratama, hoogleraar in de Rechten aan de Universiteit te Groningen., 1871; 244; 1 deeltje
      - Programma's ter gelegenheid van de Koninklijke bezoeken aan Amsterdam in de jaren 1910 en 1913. Gedrukt., Mei/juni 1910 en september 1913; 245; 2 stukken
        In 1910 maakte D.P.D. Fabius deel uit van het uitvoerend comité van de feestcommissie voor het Koninklijk bezoek aan Amsterdam en in 1913 was hij voorzitter van het comité van het feest in Nationale Klederdrachten ter gelegenheid van het bezoek van Hare Majesteit de Koningin aan Amsterdam.
      - Een tweetal uitgaven van het Propaganda Comité der Vereniging "Volksweerbaarheid" betreffende hun adres aan de Tweede Kamer der Staten-Generaal in verband met de algemene oefenplicht., 8 juni en 2 juli 1915; 246; 2 deeltjes
        D.P.D. Fabius was één van de ondertekenaars van bovengenoemd adres.
      - Circulaire van de "Vaderlandse Club" houdende de beginselverklaring van deze club en een verzoek om adhaesiebetuigingen., april 1916; 247
        D.P.D. Fabius was één der leden van de Vaderlandse Club.
      - Circulaire van de "Vereniging tot verzorging van gebrekkige en mismaakte kinderen in Nederland"., juni 1917; 248; 1 blad
        D.P.D. Fabius maakte deel uit van het comité van aanbeveling voor deze vereniging.
      - Verslag over het jaar 1917, uitgebracht in de algemene vergadering van aandeelhouders van de Groningse Hypotheekbank voor Nederland te Groningen, gehouden de 14e maart 1918., 249; 1 band
        D.P.D. Fabius was de President-Commissaris van bovengenoemde Hypotheekbank.
      - Brieven van familieleden aangaande de 80e verjaardag van D.P.D. Fabius., 8 juni en 1 juli 1931; 250; 2 stukken
      - Menu's en uitnodiging behorende bij de viering van zijn 80e verjaardag., juni/juli 1931; 251; 2 stukken
      - Krantenknipsels met artikelen betreffende zijn 80e verjaardag., juli 1931; 252; 1 enveloppe
      - Exemplaren van de tijdschriften Timotheus en De Magistratuur, waarin verslagen van intervieuws met D.P.D. Fabius naar aanleiding van zijn 80e verjaardag., 4 en 5 juli 1951; 253; 2 stukken
      - Rouwbrieven en dankbetuigingen bij zijn overlijden., 1931-1932; 254; 3 stukken
      - Brieven van familieleden waarin gesproken wordt over zijn overlijden., januari 1932; 255; 2 stukken
      - "Catalogue d'une belle collection des livres, provenant des bibliothèques de feu M.M. D.P.D. Fabius et autres"., 1932; 256; 1 exemplaar
      - Levensloop van D.P.D. Fabius. Eigenhandig., 1922; 257; 1 blad
      - Krantenknipsels met artikelen bij zijn overlijden., december 1931; 258; 1 enveloppe
      - "In Memoriam D.P.D. Fabius", door C.P.I. Dommisse en "Levensbericht van Mr. D.P.D. Fabius" door B. de Gaay Fortman., 1932; 259; 4 stukken
      - Tijdschrift der Calvinistische Juristenvereniging met een artikel, gewijd aan D.P.D. Fabius., 1931-1932; 260; 1 stuk
      - "Nederlandse Gedachten" met een artikel over de hoogleraar en staatsraad D.P.D. Fabius., maart 1941; 261; 2 stukken
      - Jaarboek der Vrije Universiteit te Amsterdam met een "In Memoriam Prof.Mr. D.P.D. Fabius"., 1931-1932; 262; 1 stuk
      - "Fabius herdacht", herdenking naar aanleiding van het feit, dat Prof.Mr. D.P.D. Fabius in 1851 geboren werd, gehouden op vrijdag 1 juni 1951 in de Engelse Kerk op het Begijnhof te Amsterdam onder auspiciën van de juridische faculteit der Vrije Universiteit; van Keulen, Delft., 1952; 263; 1 deeltje
      - Spotprenten op Prof.Mr. D.P.D. Fabius, uit diverse kranten geknipt., 1893-1936; 264; 11 stukken
      - "De Hollandsche Revue", geïllustreerd, maandelijks tijdschrift met een karakterschets van Prof.Mr. D.P.D. Fabius., december 1907; 265; 1 stuk
      - Kranten en krantenknipsels betreffende zijn werkzaamheden als professor aan de Vrije Universiteit te Amsterdam, als lid van de gemeenteraad van Amsterdam, zijn lidmaatschap van de Raad van State, als lid van het comité tot onderzoek van de oorzaken van de wereldoorlog, betreffende zijn bezoek aan Parijs en vele andere werkzaamheden als lid van diverse comité's, instellingen enz., 1e helft 20e eeuw; 266; 1 omslag
      - Krantenknipsels betreffende de uitnodiging voor het bezichtigen van de expositie van de werken van Louis Goudman., 1935 en z.j.; 267; 1 omslag
        Louis Goudman schilderde o.a. een portret van Prof.Mr. D.P.D. Fabius.
    - Dr. Gerhardus Fabius (1854-1900), XLVII
      Gerhardus, zoon van Gerbert Henry (1821-1860) en Adriana Ledeboer (1826-1907), arts te Velp (Gelderland), huwde 28 april 1881 te Wormerveer met Neeltje Vis (1859-1935), dochter van Albert en Maria Laan.
      - Rouwbrief en "In Memoriam" betreffende G. Fabius., mei 1900; 268; 2 stukken
    - Arnoldus Nicolaas Jacobus Fabius (1855-1921), XLVIII
      Arnoldus Nicolaas Jacobus, zoon van Gerhardus Cornelis (1813-1887) en Anna Petronella Beudeker (1827-1905), generaal-majoor der artillerie, commandant der stelling van Amsterdam, geschied- en letterkundige, archivaris van Naarden, huwde 26 juni 1884 te Zwolle met Mena Elisabeth Cremer Eindhoven (1855-1931), dochter van Jan en Jkvr. Johanna Berendina Flugi van Aspermont.
      - Brieven aan familieleden en anderen., 1868-1911; 269; 7 stukken
      - Krantenknipsels, foto's en kaartje betreffende de tentoonstelling "Oud-Holland"., 1895; 270; 6 stukken
      - Tijdschriften, kranten en krantenknipsels betreffende zijn functie als commandant der stelling van Amsterdam en zijn werkzaamheden als schrijver., 1884-1938; 271; 1 omslag
      - Schrijven van de Inspecteur van het Militair Onderwijs betr. de invoering van de "stang tot quadrant"., Jan. 1892; 271A; 1 stuk
      - Circulaires van comité's, verenigingen enz. waarin hij zitting had., 1915-1918; 272; 6 stukken
      - Diplomatiek paspoort voor A.N.J. Fabius, afgegeven voor een reis naar Duitsland., 1919; 273; 1 deeltje
      - "De Historisch Allegorische Optocht, gehouden te Amsterdam ter gelegenheid der Inhuldiging van H.M. Koningin Wilhelmina". Tekst van A.N.J. Fabius., 1898; 274; 1 deeltje
      - Rouwbrief en een exemplaar van De Nieuwe Rotterdamse Courant met een overlijdensannonce betreffende A.N.J. Fabius., juli 1921; 275; 2 stukken
      - "Levensberigt van A.N.J. Fabius", door J. Wackie Eysten en "Herinnering aan generaal A.N.J. Fabius", door Joh.H. Been, met krantenknipsel betreffende laatstgenoemde., augustus 1921 - februari 1929; 275A; 3 stukken
      - Uitnodiging voor het bezoeken van publieke verkopingen, waarop stukken uit de nalatenschap van A.N.J. Fabius geveild werden. Met krantenknipsel., oktober 1921; 276; 2 stukken
    - Aagje Fabius (1855-1929), XLIX
      Aagje, dochter van Gerbert Henry (1821-1860) en Adriana Ledeboer (1826-1907), huwde 17 juni 1880 te Dieren met Hector Treub (1856-1920), zoon van Jacobus Petrus en Marie Louise Cornaz, welk huwelijk 6 april 1906 te Amsterdam door echtscheiding werd ontbonden.
      - Krantenknipsels betreffende het s.s.Oranje waarmee A. Fabius een reis naar Indië maakte en enkele andere schepen., 277; 1 enveloppe
    - Gabriel Theodor Johan Fabius (1856-1906), L
      Gabriel Theodor Johan, zoon van Fredrik Wilhelm (1810-1863) en Gabrielle Theodora Johanna Canneman (1818-1867), administrateur bij de suikerfabrieken der Java Cultuur Maatschappij, onder-voorzitter van het departement Tegal en Pekalongan van het Algemeen Syndicaat van suikerfabrikanten in N.I., huwde 20 maart 1883 te Soerabaya met Anna Dederica van Baak (1858-1945), dochter van Pieter en Wilhelmina Albertina Nash.
      - Krantenknipsels betreffende de Javasuiker en de suikeraanplant op Java., 1931-1934; 278; 1 enveloppe
    - Catharina Margaretha Anna Fabius (1856-1934), LI
      Catharina Margaretha Anna, dochter van Gerhardus Cornelis (1813-1887) en Anna Petronella Beudeker (1827-1905), ongehuwd, overleed in mei 1934 te Zeist.
      - Vaccinatie-bewijs voor C.M.A. Fabius, afgegeven te Naarden de 8e., oktober 1871; 279; 1 blad
    - Johanna Christiania Frederica Elisabeth Fabius (1857-1944), LII
      Johanna Christiania Frederica Elisabeth, dochter van Gerhardus (1806-1888) en Johanna Elisabeth Frederica Bouricius (1827-1870), letterkundige, huwde 19 april 1883 te 's-Gravenhage met Willem Pieter Cornelis Knuttel (1854-1921), zoon van Daniël en Elisabeth Cornelia Fabius.
      - Tijdschriften, kranten, krantenknipsels en aantekeningen betreffende haar werkzaamheden als schrijfster., 1911-1942; 280; 1 omslag
      - Brieven van en aan familieleden., 30 maart 1909 - 2 oktober 1944; 280A; 4 stukken
      - Menu en feestgedichten bij haar 80e verjaardag., 1937; 281; 4 stukken
      - Overlijdensannonces betreffende J.C.F.E. Fabius., 1944; 282; 5 stukken
    - Willem Pieter Cornelis Fabius (1859-1941), LIII
      Willem Pieter Cornelis, zoon van Gerbert Henry (1821-1860) en Adriana Ledeboer (1826-1907), luitenant-kolonel der Kon.Maréchaussée, commandant der 3e divisie, huwde 5 september 1889 te 's-Gravenhage met Elisabeth Jacoba van Rijssen (1867-1924), dochter van Hendrik Arend Albert en Maximilienne Henriette van den Bijllaardt.
      - Huwelijksoorkonde voor W.P.C. Fabius en E.J. van Rijssen en huwelijksannonces., 5 september 1889; 283; 1 omslag
      - Exemplaar van het reglement van de Nederlandse Vereniging "Onze Vloot", afdeling Zwolle., 1913; 284; 1 katern
      - Krantenknipsels betreffende de ontwikkeling der Maréchaussée, zijn functies op militair gebied en overlijdensannonces betreffende W.P.C. Fabius., 1920-1941; 285; 1 enveloppe
      - Stukken betreffende zijn ontslag uit militaire dienst., juni 1916 - maart 1917; 285A; 4 stukken
      - Brief aan G. Fabius bij het overlijden van diens vader en adreswijziging., augustus 1925 - november 1928; 285B; 2 stukken
    - Gerhardus Fabius (1860-1928), LIV
      Gerhardus, zoon van Gerhardus (1806-1888) en Johanna Elisabeth Fredrica Bouricius (1827-1870), kapitein ter zee, voorzitter der afdeling Breda van het Ned.Rode Kruis, huwde 23 oktober 1884 te 's-Gravenhage met Petronella Christina Joanna van Erp Taalman Kip (1864-1944), dochter van Willem Frederik en Alide Charlotte Albertine de Brauw.
      - Aanschrijvingen betreffende zijn examen voor adelborst der 3e klasse bij het Kon. Instituut voor de Marine te Willemsoord, het examen voor luitenant ter zee der 2e klasse, bevorderingen tot adelborst der 2e en 1e klasse en luitenant ter zee der 2e klasse en stukken betreffende zijn diensttijd als adel borst der 1e klasse aan boord van Zr.Ms.schroefstoomschip Van Galen en zijn plaatsing aan boord van Zr.Ms.schroefstoomschip Atjeh, Zr.Ms.wachtschip Zeeland en Zr.Ms.ramtorenschip Koning der Nederlanden., mei 1875 - januari 1883; 286; 19 stukken
      - Staat van dienst, lopende over de jaren, eigenhandig., 1878-1909; 286A; 1 stuk
      - Ingekomen brief van kapitein W. Tatarinoff betreffende de voortzetting van hun correspondentie en enige andere zaken., 12 juni 1877; 286B; 1 stuk
      - Ingekomen nieuwjaarswens van familieleden., januari 1885; 286C; 1 stuk
      - Beschikkingen op zijn verzoek om per particuliere gelegenheid als passagier vanuit Nederlands-Indië naar Nederland terug te mogen keren wegens ziekte en bericht dat hij op non-activiteit wordt gesteld., juni - augustus 1882; 287; 5 stukken
      - Berichten van zijn plaatsing aan boord van Zr.Ms. wachtschip te Willemsoord, Zr.Ms. raderstoomschip Valk, Zr.Ms. ramschip Buffel, Zr.Ms. wachtschip te Amsterdam, als officier van politie bij het Kon. Instituut voor de Marine te Willemsoord en aan boord van Zr.Ms.schroefstoomschip Zilveren Kruis en Zr.Ms. Padang., januari 1883 - oktober 1888; 288; 12 stukken
      - Aanschrijvingen betreffende zijn examen voor luitenant ter zee der 1e klasse, zijn bevordering tot luitenant ter zee der 1e klasse, zijn benoeming tot adjudant van de gouverneur-generaal van Nederlands-Indië, stukken betreffende de vervulling van deze functie en zijn ontslag uit deze betrekking., december 1886 - april 1894; 289; 8 stukken
      - Berichten dat hij op non-activiteit wordt gesteld en van zijn plaatsing aan boord van Hr.Ms. korvet Sommelsdijk, Hr. Ms. schoener Suriname, Hr.Ms. pantserschip Stier, Hr.Ms. pantserschip Schorpioen en Hr.Ms. logementschip Neptunus., april 1894 - mei 1897; 290; 11 stukken
      - Stukken betreffende zijn plaatsing aan boord van Hr.Ms. kanonneerboot Bever, Hr.Ms. logementschip Neptunus en Hr.Ms. kanonneerboot Hefring, zijn commando over deze schepen en betreffen de zijn verantwoording over de gehouden administratie van de inventarisgoederen van genoemde bodems., juni 1897 - mei 1900; 291; 13 stukken
      - Stukken betreffende zijn plaatsing aan boord van Hr.Ms.Sumbawa, Hr.Ms. Koetei, Hr.Ms. Koningin Wilhelmina der Nederlanden, Hr. Ms.wachtschip te Willemsoord en bericht dat hij op non-activiteit wordt gesteld., november 1900 - mei 1903; 292; 6 stukken
      - Koninklijk Besluit van 3 november 1902 no.70 houdende zijn benoeming tot kapitein-luitenant ter zee en een geleidebrief van de commandant der Zeemacht en chef van het Departement der Marine in Nederlands-Indië, afschrift., november - december 1902; 293; 2 stukken
      - Opdracht het bevel over te nemen over Hr.Ms. monitor Reinier Claeszen, stukken betreffende de periode dat hij commandant van genoemde bodem was en bericht van de minister van Marine dat hij op non-activiteit wordt gesteld., februari 1905 - november 1907; 294; 8 stukken
      - Benoemingen en ontslagen als commandant van de divisie van het Haringvliet., januari 1906 - september 1907; 295; 5 stukken
      - Koninklijk Besluit van 24 mei 1907 no.42 houdende zijn bevordering tot kapitein ter zee, afschrift., 296; 1 stuk
      - Opdracht het bevel over te nemen over Hr.Ms. pantserdekschip Friesland, ontheffing van dat bevel en bericht dat hij op non-activiteit wordt gesteld., augustus 1907 - juli 1908; 297; 4 stukken
      - Aanschrijvingen van de minister van Marine betreffende tractementsverhogingen., september 1884 - augustus 1905; 298; 4 stukken
      - Verleningen van verlof voor reizen naar België, Frankrijk, Duitsland en Zwitserland., juni 1880 - maart 1909; 299; 14 stukken
      - Diverse stukken betreffende zijn militaire loopbaan., augustus 1890 - november 1908; 300; 8 stukken
      - Aanschrijvingen betreffende een onderzoek door de geneeskundige dienst der Zeemacht, ontslag uit de zeedienst wegens ongeschiktheid voor verdere waarneming van de militaire dienst tengevolge van lichaamsgebreken en stukken betreffende de toekenning van een pensioen van f.3000.-per jaar., februari 1908 - september 1909; 301; 7 stukken
      - Uitnodiging in het Chinees voor luitenant ter zee G. Fabius tot het bijwonen van een diner te Shanghai., 12 augustus 1888; 302; 1 stuk
      - Stukken betreffende het uitreiken van het Onderscheidingsteken voor eervolle langdurige dienst., 1893-1908; 303; 3 stukken
      - Stukken betreffende zijn benoeming tot Ridder 3e klasse in de Orde van de IJzeren Kroon., 1894-1928; 304; 6 stukken
      - Stukken betreffende de verlening van de gesp Atjeh 1896-1900 en van de gesp Atjeh 1901-1905., 1901-1907; 305; 2 stukken
      - Stukken betreffende zijn benoeming tot Commandeur der 2e klasse in de Dannebrogsorde., 1907-1928; 306; 6 stukken
      - Stukken betreffende zijn benoeming tot Ridder der 2e klasse in de Orde van de Rode Adelaar., 1908-1929; 307; 6 stukken
      - Bericht van toekenning van de Watersnood Medaille in brons., 9 december 1927; 308; 1 stuk
      - Extracten uit het register der Resolutiën van het Hoog Militair Gerechtshof., 1901, 1907, 1908; 309; 6 katerns
      - Rapport aan de luitenant-kolonel, gouverneur der Koninklijke Militaire Academie betreffende de onheuse behandeling van een cadet-sergeant op het station van Breda door een onbekende matroos., 25 januari 1907; 310; 1 stuk
      - Stukken betreffende zijn werkzaamheden als voorzitter van de afdeling Breda van het Nederlandse Rode Kruis., 1916-1927; 311; 8 stukken
      - Visitor's Free Pass voor luitenant G. Fabius van het Nederlandse fregat "Atjeh", afgegeven door de New South Wales Railways en de Victorian Railways., 1880; 312; 2 stukken
      - Agenda, gekregen van zijn grootmoeder J.C.F.E. Bouricius-de Vaynes van Brakell. Met aantekeningen., 1879; 313; 1 deeltje
      - Krantenknipsels betreffende de dierenbescherming en een Gedenkboek, uitgegeven bij de viering van het 75-jarig bestaan van de opleiding tot zeeofficier te Willemsoord., 1929, 1944; 314; 1 enveloppe
      - Huwelijksannonce, rouwbrief, overlijdensannonce, dankbetuiging en andere stukken betreffende zijn overlijden., 1884-1929; 315; 1 omslag
      - Extracten uit het geboorteregister der Burgerlijke Stand van Amsterdam en uit het huwelijksregister der Burgerlijke Stand van 's-Gravenhage., mei 1875 - november 1899; 315A; 3 stukken
      - Stukken betreffende zijn nalatenschap., maart 1921 - mei 1929; 315B; 3 stukken
    - Jan Arend Pieter Fabius (1861-1889), LV
      Jan Arend Pieter, zoon van Gerhardus Cornelis (1813-1887) en Anna Petronella Beudeker (1827-1905), 1e luitenant der artillerie bij het O.I.L., ongehuwd, overleed in september 1889 te Soerabaya.
      - Extract uit geboorte-register der Burgerlijke Stand van Buiksloot betreffende J.A.P. Fabius., 26 april 1876; 316; 1 stuk
      - Vaccinatie-bewijs voor J.A.P. Fabius, afgegeven te Buiksloot., 4 september 1862; 317; 1 stuk
      - Verklaring van de zijde der burgemeester en wethouder van de gemeente Naarden dat J.A.P. Fabius Nederlander is., 5 mei 1876; 318; 1 stuk
      - Bevolkingskaart voor J.A.P. Fabius, afgegeven te Breda., 18 juli 1883; 319; 1 kaart
      - Stukken betreffende zijn militaire loopbaan., 1878-1889; 320; 8 stukken
      - Officiële kennisgeving van de burgemeester van Amsterdam aan Mevrouw de Weduwe G.C. Fabius dat J.A.P. Fabius te Soerabaya is overleden., 25 november 1889; 321; 1 stuk
      - "Het Nieuws van de Dag" waarin overlijdensannonce van J.A.P. Fabius., 21 september 1889; 322; 1 stuk
    - Gerhardus Cornelis Abraham Fabius (1863-1932), LVI
      Gerhardus Cornelis Abraham, zoon van Gerhardus Cornelis (1813-1887) en Anna Petronella Beudeker (1827-1905), generaal-majoor der infanterie, commandant der stelling van het Hollands Diep en het Volkerak, voorzitter der beide commissies voor Georganiseerd Overleg bij de landmacht, ongehuwd, overleed in februari 1932 te Ginneken.
      - "De Verhouding tussen Volk en Weermacht" door G.C.A. Fabius., juli 1916; 323; 2 stukken
      - Stukken betreffende zijn militaire loopbaan., januari 1904 - september 1922; 323A; 13 stukken
      - Beginselverklaring, werkprogram en statuten van de Economische Bond. Uitgave van de Economische Bond., 1917; 324; 1 katern
      - "Het Handelsblad" met een artikel waarin G.C.A. Fabius genoemd wordt in verband met de Economische Bond en het Instituut voor Zelfontwikkeling., 2 juli 1918 en 11 april 1922; 325; 2 stukken
      - "De Prins" met een artikel waarin G.C.A. Fabius genoemd wordt in verband met het Instituut voor Wetenschappelijk Bedrijfsleiding., 27 december 1919; 326; 1 blad
      - Exemplaar van het blad van de Liberale Staatspartij "De Vrijheidsbond" met het beginselprogram, het werkprogram en het verkiezingsmanifest voor 1929., 327; 1 stuk
      - Brieven betreffende zijn werkzaamheden als voorzitter van de l Bond van Anti-annexatie-comités en een rapport over het annexatievraagstuk van bovengenoemde Bond., 1926 - april 1927; 327A; 3 stukken
      - "Fungus", populair orgaan voor de leden van de Nederlandse Mycologische Vereniging, waarvan G.C.A. Fabius één der redacteuren was., 1929-1932; 328; 3 stukken
      - Stukken betreffende zijn werkzaamheden als lid van de Nederlandse Natuurhistorische Vereniging., april 1922 - april 1928; 328A; 4 stukken
      - "De Gong", waarin een In Memoriam G.C.A. Fabius., 1932; 329; 1 stuk
      - Krantenknipsels betreffende zijn functies op militair gebied, de Vrijzinnig-Democratische Kiesvereniging, zijn overlijden en begrafenis., 1908-1932; 330; 1 enveloppe
      - Brieven van en aan familieleden, prentbriefkaarten aan de familie Fabius te Voorburg en gelegenheidsgedicht van een kennis., maart 1925 - februari 1935; 330A; 14 stukken
      - Brief, foto's, uitnodiging en dankbetuiging bij zijn overlijden., februari - april 1932; 330B; 5 stukken
    - Aeilt Arend Fabius (1865-1949), LVII
      Aeilt Arend, zoon van Gerhardus Cornelis (1813-1887) en Anna Petronella Beudeker (1827-1903), boomkweker, huwde 3 december 1898 te Londen met Ada Jane Levick (1867-1939), dochter van Samuel Lockwood Levick en Amalia Jane Levick.
      - Krantenknipsels betreffende de naam Levick, een folder en een plaat van Wales en Llandudno, in welke plaats A.A. Fabius zich vestigde., c. 1925; 331; 1 enveloppe
    - Dr. Gerbert Henri Fabius (1877-1924), LVIII
      Gerbert Henri, zoon van Jan Christiaan (1849-1924) en Johanna Elisabeth Knockers van Oosterzee (1852-1902), leraar aan de H.B.S. en het Gymnasium te Dordrecht, directeur der Gooische H.B.S. te Bussum, huwde 16 juli 1907 te Delft met Elisabeth Johanna Louise Post van der Burg (geb.1881), dochter van Johannes en Wilhelmina Cornelia Merck.
      - Krantenknipsels betreffende zijn overlijden en enkele leden van zijn gezin., 1924-1945; 332; 1 enveloppe
      - Brief aan de gouverneur der Koninklijke Militaire Academie te Breda ter aanbeveling van een leerling van het natuurkundig laboratorium der Rijks Universiteit te Leiden., maart 1905; 332A; 1 stuk
    - Mr. Dr. Gerhard Jan Fabius (1877-1921), LIX